臺灣板橋地方法院交通事件裁定　　　　　　　　　　九十三年度交聲字第五二七號
　　原處分機關　臺北市交通事件裁決所
　　異　議　人
　　即受處分人　乙○○
右列異議人因違反道路交通管理處罰條例案件，對於臺北市交通事件裁決所於中華民
國九十三年三月二十二日所為之裁決（原處分案號：北市裁三字第裁二二－ＡＣＵ三
八一一四八號）聲明異議，本院裁定如左：
    主  文
異議駁回。
    理  由
一、原處分機關以：異議人即受處分人乙○○於民國九十三年二月十六日下午十時二
    十二分許，駕駛車號Ｋ七－七三六七號自用小客車，在臺北市○○路因「酒後駕
    車（酒精濃度每公升０‧三七毫克）」之違規，為台北市政府警察局萬華分局以
    北市警交大字第ＡＣＵ三八一一四八號通知單當場舉發，爰依道路交通管理處罰
    條例第三十五條第一項第一款規定，裁處罰鍰新臺幣一萬九千五百元，並吊扣駕
    駛執照十二個月之處分。
二、異議意旨略謂：異議人固於右揭時地為警以酒後駕車之違規事由舉發，惟異議人
    係於九十三年二月十六日下午六、七時許，在岳父家中飲用二瓶啤酒，嗣後經沐
    浴、休息，於同日下午九時三十分駕車外出，應不致在下午十時許仍檢驗出酒精
    成分；且當日檢測時酒測器曾摔落地上，列印速度緩慢，不排除有故障之可能，
    但執勤員警在異議人要求重測時，悍然拒絕，異議人實難甘服，為此聲明異議，
    請求撤銷原處分云云。
三、按汽車駕駛人飲用酒類或其他類似物後其吐氣所含酒精濃度超過每公升０‧二五
    毫克，或血液中酒精濃度超過百分之０‧０五以上者，不得駕車，道路交通安全
    規則第一百十四條第二款定有明文。次按，汽車駕駛人，駕駛汽車經測試檢定有
    酒精濃度超過規定標準者，處新臺幣一萬五千元以上六萬元以下罰鍰，並當場移
    置保管其車輛及吊扣其駕駛執照一年；因而肇事致人受傷者，並吊扣其駕駛執照
    二年；致人重傷或死亡者，吊銷其駕駛執照，並不得再考領，道路交通管理處罰
    條例第三十五條第一項第一款亦有明定。
四、經查，本件異議人於九十三年二月十六日下午十時二十二分許，駕駛車號Ｋ七－
    七三六三號自用小客車，在臺北市○○路、桂林路口，因呼氣所含酒精濃度每公
    升０．三七，涉酒後駕車違規為警查獲之事實，業據異議人陳明在卷，核與證人
    即舉發警員甲○○到庭證述之情節相符，並有北市警交大字第ＡＣＵ三八一一四
    八號通知單及受檢切結書各一紙在卷可稽，自屬實在。異議人雖執前詞置辯，惟
    證人甲○○於本院調查時具結證稱：伊當時在桂林路上執勤，異議人駕駛汽車佔
    用機車停等區，遂上前示意停靠路邊，詎異議人加速右轉逃離現場，伊以警用機
    車自後追趕，在異議人進入桂林路中油加油站加油時攔獲檢測，伊問異議人為何
    不停車受檢，異議人表示以為警方認其佔用車道，示意其趕快開走，始逕行駕車
    離去；伊聞到異議人講話時有酒味，且臉部潮紅，才施以酒測；當時酒測器並未
    掉落地上，且嗣後酒測器仍在使用中，並未送修等語，並提出經濟部標準檢驗局
    九十二年五月二十二日呼氣酒精測試器檢定合格證書一紙附卷可按。況本條例所
    處罰之違規行為，在呼氣酒精濃度超過每公升０‧二五毫克，或血液中酒精濃度
    超過百分之０‧０五以上，非在飲酒瓶數若干，故不論係飲酒，或食用含酒精成
    分之食物（如燒酒雞、薑母鴨等），只須累記酒精濃度達每公升０．二五毫克以
    上，或血液中酒精濃度超過百分之０‧０五以上仍駕車，即屬違規，而其呼氣濃
    度若干，因個人性別、體重、代謝速度不同，自應以科學儀器為檢驗之標準，始
    為正辦。本件異議人之呼氣濃度達每公升０．三七，業如前述，而證人甲○○亦
    證稱該酒測器嗣後仍正常使用，並無異狀。異議人徒以個人臆測之詞，以酒測器
    掉落地上、列印速度緩慢等事由爭執酒測數據有誤，洵無足採。又本件實施酒測
    時，距其飲酒已逾十五分鐘，此為異議人自認，並有受檢切結書在卷可憑，其酒
    測程序並無違法之處，異議人以其曾要求重測，員警未予同意，指摘原處分違法
    ，亦屬無據。本件異議人確有於前開時、地，呼氣酒精濃度過量駕車之違規行為
    ，洵堪認定。從而，原處分機關依道路交通管理處罰條例第三十五條第一項第一
　　款規定，裁處罰鍰新臺幣一萬九千五百元，並吊扣駕駛執照十二個月之處分無任
　  何違誤，量罰亦甚妥適，應予維持，本件異議為無理由，應駁回之。
據上論斷，應依道路交通管理處罰條例第八十七條第二項，道路交通案件處理辦法第
十九條，裁定如主文。
中　　　華　　　民　　　國　　九十三　　年　　　九　　　月　　 十四 　　日
                                      臺灣板橋地方法院交通法庭
                                          法  官  鄭  水  銓
又正本證明與原本無異。
如不服本裁定應於送達後五日內向本院提出抗告狀。
                                          書記官  陳  淑  芳
中　　　華　　　民　　　國　　九十三　　年　　　九　　　月　　 十四 　　日
